台灣台中地方法院民事裁定　　　　　 100年度消債聲字第64號
聲請人　　　羅冠欽
即債務人
相對人　　　台北富邦商業銀行股份有限公司
即債權人
法定代理人　韓蔚廷
相對人　　　國泰世華商業銀行股份有限公司
即債權人
法定代理人　汪國華
相對人　　　兆豐國際商業銀行股份有限公司
即債權人
法定代理人　王榮周
代　理　人　官小琪
相對人　　　豐(台灣)商業銀行股份有限公司
即債權人
法定代理人　李鐘培
相對人　　　臺灣新光商業銀行股份有限公司
即債權人
法定代理人　李增昌
相對人　　　板信商業銀行股份有限公司
即債權人
法定代理人　劉炳輝
相對人　　　三信商業銀行股份有限公司
即債權人
法定代理人　廖君澤
相對人　　　聯邦商業銀行股份有限公司
即債權人
法定代理人　李憲章
相對人　　　遠東國際商業銀行股份有限公司
即債權人
法定代理人　洪信德
相對人　　　元大商業銀行股份有限公司
即債權人
法定代理人　顏慶章
相對人　　　永豐商業銀行股份有限公司
即債權人
法定代理人　邱正雄
相對人　　　玉山商業銀行股份有限公司
即債權人
法定代理人　曾國烈
代　理　人　蔡坤庭
相對人　　　新加坡商星展銀行股份有限公司
即債權人
法定代理人　陳亮丞
相對人　　　台新國際商業銀行股份有限公司
即債權人
法定代理人　吳清文
相對人　　　日盛國際商業銀行股份有限公司
即債權人
法定代理人　陳國和
相對人　　　安泰商業銀行股份有限公司
即債權人
法定代理人　齊百邁
相對人　　　中國信託商業銀行股份有限公司
即債權人
法定代理人　辜濂松
上列當事人間因消費者債務清理事件，債務人聲請更生，經本院
裁定開始清算程序並同時終止清算程序，本院裁定如下：
    主    文
債務人羅冠欽不免責。
    理    由
一、按債務人有下列各款情形之一者，法院應為不免責之裁定，
    但債務人證明經普通債權人全體同意者，不在此限：一於七
    年內曾依破產法或本條例規定受免責；二隱匿、毀損應屬清
    算財團之財產，或為其他不利於債權人之處分；三捏造債務
    或承認不真實之債務；四因浪費、賭博或其他投機行為，致
    財產顯然減少或負擔過重之債務，而生開始清算之原因；五
    於清算聲請前一年內，已有清算之原因，而隱瞞其事實，使
    他人與之為交易致生損害；六明知已有清算原因之事實，非
    基於本人之義務，而以特別利於債權人中之一人或數人為目
    的，提供擔保或消滅債務；七隱匿、毀棄、偽造或變造帳簿
    或其他會計文件之全部或一部，致其財產之狀況不真確；八
    故意於財產及收入狀況說明書為不實之記載，或有其他故意
    違反本條例所定義務之行為，消費者債務清理條例第134條
    定有明文。
二、經查：
  (一)債務人羅冠欽依消費者債務清理條例，聲請更生，前經本院
    於民國（下同）100年3月14日裁定開始更生程序，嗣債務人
    於債權表確定後【總債務新台幣（下同）5,440,179元】確
    定後，提出之更生方案（8年96期，第1至95期每月還款5,00
    0元、第96期還款4,824元，合計還款金額479,824元，清償
    成數約8.82%），經本院定期100年6月28日訊問時，而到場
    之債權人台北富邦商業銀行股份有限公司、國泰世華商業銀
    行股份有限公司、臺灣新光商業銀行股份有限公司、三信商
    業銀行股份有限公司、遠東國際商業銀行股份有限公司、元
    大商業銀行股份有限公司、永豐商業銀行股份有限公司、玉
    山商業銀行股份有限公司、台新國際商業銀行股份有限公司
    、日盛國際商業銀行股份有限公司、安泰商業銀行股份有限
    公司、中國信託商業銀行股份有限公司均表示不同意債務人
    之更生方案，另債權人兆豐國際商業銀行股份有限公司、新
    加坡商星展銀行股份有限公司、豐(台灣)商業銀行股份有
    限公司則以書狀表示不同意債務人之更生方案，是債務人所
    提更生方案，即未能依消費者債務清理條例第59條、第60條
    規定獲得債權人會議之可決。並經本院其消費紀錄如下所述
    多有奢侈、浪費之性質，難認其更生方案條件係屬公允，於
    100年7月6日裁定開始清算程序，並同時終止清算程序，並
    經確定在案，有本院100年度消債更字第16號、100年度消債
    清字第47號裁定可憑。
  (二)依各債權人提出債務人前之消費紀錄顯示，債務人自88年間
    起即有預借現金情事，其後有多次向債權人銀行申請貸償及
    高額預借現金之情事：【代償（兆豐國際商業銀行股份有限
    公司92年5月20日37,000元、45,000元、30,000元）、遠東
    國際商業銀行股份有限公司（92年7月3日63,000元、45,000
    元、92年12月26日30,000元）、台新國際商業銀行股份有限
    公司（92年10月30日19,797元、24,284元）、聯邦商業銀行
    股份有限公司（93年3月14日48,000元、94年12月12日30,00
    0元、45,000元、40,000元）、臺灣新光商業銀行股份有限
    公司（93年6月10日27,000元、11,000元、10,000元、94年4
    月6日10,000元、12,000元）、元大商業銀行股份有限公司
    （93年8月30日30,000元、47,000元）、安泰商業銀行股份
    有限公司94年6月30日49,000元】；通信貸款及預借現金【
    91年8月26日20,000元、91年9月21日15,000元、92年5月4日
    20,000元、92年8月9日20,000元、92年11月9日10,000元、9
    3年4月11日10,000元、93年4月16日50,000元、93年3月21日
    10,000元、93年5月1日10,000元、93年6月14日10,000元、9
    3年9月18日20,000元、93年9月24日50,000元、93年11月15
    日9,000元、93年11月28日20,000元、93年11月28日20,000
    元、94年4月29日150,000（分48期）、94年6月17日50,000
    元、94年8月1日50,000元、94年9月29日105,672元（1258元
    ×84期）、94年11月29日20,000元、94年12月2日30,000元
    、94年12月19日20,000元、94年12月20日19,000元、95年1
    月1日10,000元、95年1月22日2,500元、95年1月25日1,000
    元、95年1月29日2,850元、95年2月19日4,000元、95年2月
    28日60,840元（1690元×36期）、95年3月15日20,000元、
    95年3月28日9,000元、95年4月27日30,000元、19,000元、9
    5年5月1日3,000元、95年5月16日2,000元、95年5月17日1,0
    13元、95年5月22日30,000元、95年5月25日30,000元、20,0
    00元、20,000元、10,000元、20,000元、20,000元、20,000
    元、20,000元、95年6月7日10,000元、95年6月8日30,000元
    、20,000元、95年6月10日20,000元、95年6月12日10,000元
    、95年6月14日1,013元、95年6月15日1,013元、95年6月17
    日10,000元、20,000元、95年6月20日20,000元、95年6月21
    日30,000元、20,000元、20,000元、10,000元、20,000元、
    10,000元、10,000元、95年6月28日20,000元、20,000元、2
    0,000元、95年6月29日11,880元、95年6月30日48,490元、4
    9,990元、95年7月1日14,999元、95年7月4日29,490元】等
    ，計代償10次，金額653,081元、信用卡及現金卡借款150餘
    萬元，且多有單日即借款6萬元、7萬元、單月借款達20餘萬
    、40餘萬元等情事，復未能具體說明其上述大額借款之用途
    ，顯然已逾一般人生活所必要之程度。
  (三)同時期內，債務人復有百貨、網路購物、電信、洋酒、精品
    等消費紀錄：電信（91年10月1日遠傳電信1,999元、94年7
    月8日全虹通訊1,133元）、三C家電【93年7月10日全國電子
    1,300元、93年7月26日東元家電6,000元、93年8月15日龍神
    國際6,600元、94年11月11日燦坤3C19,900元（833元×24期
    ）、94年11月19日燦坤3C13,490元（904元×15期）、94年2
    月7日全景開發多媒體6,800元、94年3月5東元家電1,200元
    、94年4月3日全景開發多媒體4,980元、94年8月8日全國電
    子2,988元、94年11月21日全景開發多媒體3,480元、95年1
    月23日燦坤3C1,990元、95年2月2日燦坤3C8,888元（289元
    ×12期）、95年4月12日富邦媒體科技1,980（分3期）、95
    年4月23日全國電子2,490元、95年6月29日僑品電腦16,160
    元、95年6月29日台興電子1,258元、順發3C9,900元、4,900
    元、4,900元（1,634元×3期）、4,900元（1,634元×3期）
    、4,500元（1,500元×3期）、4,900元、9,900元、4,900元
    、4,500元、95年6月29日全國電子15,500元、95年6月29日
    僑品電腦16,160元、28,280元、20,200元、95年7月4日僑品
    電腦1,000元、1,000元、1,000元、1,000元、1,000元、
    1,000元、1,000元】、電視購物及郵購【93年10月1日全景
    網路電視購物5,300元、94年4月27東森購物3,972元（331
    元×12期）、94年9月30日富邦MOMO3,360元、95年1月17日
    東森得易購3,880元（327元×12期）、95年1月21日富邦MO
    MO4,560元、95年1月22日富邦MOMO4,560元、95年1月27日富
    邦MOMO5,880元、95年1月29日東森得易購4,068元（分12期
    ）、95年2月6日東森得易購3,380元（748元×12期）、9 5
    年2月14日富邦MOMO6,960元（580元×12期）、95年3月1日
    東森得易購3,960元（分12期）、5,880元（分12期）、9 5
    年3月7日鈦磁男手鍊幼敏1,980元（110元×18期）、95年3
    月14日東森得易購5,382元（454元×12期）、95年4月12日
    東森得易購3,960元（分12期）、95年4月20日東森得易購
    1,980元（165元×12期）、95年4月23日東森購物2,780元、
    95年4月24日VIVA TV1,800元、95年4月24日英屬維京群島
    3,600元（分3期）、95年4月28日東森得易購1,824元（分12
    期）、95年5月5日富邦MOMO4,980元、95年5月6日東森購物
    1,780元、95年6月20日英屬維京群島2,670元（分3期）、95
    年6月25日VIVA TV2,970元、95年8月29日富邦MOM O 2,760
    元（分3期）】、購物、汽車美容【91年10月28七好企業
    2,480元、91年11月3日七好企業2,700元、91年11月16日爵
    鵬實業有限公司6,600元、92年11月28日光輝國際事業6,900
    元（分6期）、93年11月14日兆昇商行7,800元、94年5月30
    日龍盟實業3,200元、94年6月17日3,000元、94年6月19日5,
    000元、94年6月24日3,200元、94年7月25日3,200元、94 年
    12月4日爵鵬實業有限公司2,542元、94年12月16日亞賢股份
    有限公司1,980元、94年12月25日龍盟實業31,200元、  95
    年6月29日遠百企業11,625元、95年6月29日金緻品實業2
    1,770元（7,258元×3期）、20,000元、95年6月29日歐跑股
    份有限公司2,290元（764元×3期）、4,4 40元、5,180元、
    7,440元、95年6月29日中友百貨3,600元、95年7 月1日中友
    百貨13,280元、7,490元、7,490元、14, 980元、7,490元、
    26,560元、3,570元、7,490元、95年7月1日康是美1,716元
    、2,167元、1,568元、1,434元、95年7月1日義大利精品
    1,200元、1,600元、5,000元、4,500元、1,300元、  1,20
    0元、95年7月1日利百加2,399元、95年7月1日家樂福12,00
    0元、95年7月1日洗樂斯精緻汽車美容3,000元、1,500元、
    95年7月4日洗樂斯精緻汽車美容1,500元、95年7 月14日洗
    樂斯精緻汽車美容1,500元】、國泰洋酒【95年6月29日
    40,120元、9,500元、59,500元、8,850元、49,560元、
    8,850元、48,480元、26,550元（8850元×3期）、8,260元
    、59,000元、8,850元、15,000元、9,440元、95年7月1日
    25,940元、9,520元、8,000元、95年7月4日29,500元、95年
    7月5日1,785元】等，其中自95年6月起至7月初有連續多筆
    高額消費，顯與一般人消費習慣有別，且經核均非屬生活必
    要之支出，其每月消費額度亦多有逾越收入總額之情事。
  (四)依前述，債務人於其收入已不敷負擔其債務，並屢向債權人
    大額借款之際，仍未節制其支出，而上述消費情事，是債務
    人乃因浪費而致負擔過重債務，而有消費者債務清理條例所
    定不免責之事由存在。
三、綜上，債務人之消費紀錄既然有浪費以致負擔過重債務，而
    生開始清算之原因，且債權人均具狀表示不同意免責，債務
    人又無法證明其業經普通債權人全體之同意，則依上揭說明
    ，本件債務人不得免責，爰裁定如主文。
中    華    民    國   100    年    9     月    5     日
                        臺灣臺中地方法院民事庭
                              法  官  陳文爵
上為正本係照原本作成
如對本裁定抗告應於送達後10日內向本院提出抗告狀，並繳納新
台幣1000元之裁判費。
中    華    民    國   100    年    9     月    5     日
                        書記官  曾慶端